臺灣高等法院高雄分院刑事判決　　　　　九十三年度上訴字第六九一號
　　上　訴　人
　　即　被　告　甲○○
右上訴人因竊盜案件，不服臺灣屏東地方法院九十三年度訴字第三一四號中華民國九
十三年六月九日第一審判決（起訴案號：臺灣屏東地方法院檢察署九十二年度偵字第
二０七四號），提起上訴，本院判決如左：
      主      文
原判決撤銷。
甲○○以犯竊盜罪為常業，累犯，處有期徒刑貳年捌月，並應於刑之執行前，令入勞
動場所強制工作年。扣案之破壞剪貳支、起子肆支、扳手陸支、手套雙、活動扳
手及三角扳手各壹支，均沒收。
      事      實
一、甲○○於民國（下同）八十六、八十七年間，因犯麻醉藥品管理條例及竊盜等罪
    ，先後經台灣高雄地方法院及台灣屏東地方法院判處有期徒刑三月（八十六年度
    易字第六九六０號）及一年十月（八十七年度易字第三二七號）確定，入監服刑
    後，於八十九年九月三十日假釋出獄，嗣經撤銷假釋，於九十年四月十一日入監
    服刑，於九十年八月三十一日執行完畢，又於八十九年及九十一年間，犯毒品危
    害防制條例及竊盜罪，先後經台灣屏東地方法院判處有期徒刑十月（八十九年度
    訴字第七二二號）、七月（九十一年度易字第一一九七號）確定，而於九十一年
    九月四日入監服刑，於九十二年九月九日假釋出獄，嗣經撤銷假釋，而由台灣屏
    東地方法院諭知免訴判決（九十二年度易字第五四九號），仍不思悔改，因有犯
    罪習慣，基於意圖為自己不法所有之常業竊盜之犯意，自九十三年三月間某日起
    ，至同年四月十五日九時許止，連續於附表所示之時間、地點，或持客觀上可供
    兇器使用之Ｔ字型扳手、十字型螺絲起子，破壞剪（起訴書誤為油壓剪）等工具
    ，或趁被害人大門未上鎖進入，或以破壞剪剪破安全設備之鐵絲網後侵入（附表
    編號七、九、十三號）等方式，竊取子○○等人所有或所管理之自用小客車、車
    牌等物（如附表所示），得手後，或供其代步使用，或載往屏東縣內埔鄉○○村
    ○○路二十九巷六號「正興資源回收場」，售與不知情之負責人黃正松，得款花
    用，並賴此收入謀生，而以之為常業。嗣於九十三年四月十五日十時許，在屏東
    縣內埔鄉○○村○○路九六號前，為警查獲，並扣得車牌ＹＫ─六二二九號贓車
    一輛、車牌Ｓ八─四二二０號二面、白鐵魚盤三只、白鐵水塔及養豬飼料槽各一
    個（均已發還被害人），及甲○○所有供其竊盜所用之破壞剪二支、Ｔ字型扳手
    一支、十字型螺絲起子一支，及預備供其竊盜所用之扳手五支（含Ｔ字型扳手共
    六支）、活動扳手一支、三角扳手一支、起子三支（含十字型螺絲起子共四支）
    ，手套三雙。
二、案由丁○○、庚○○、己○○、丑○○、戊○○訴經屏東縣警察局內埔分局報請
    台灣屏東地方法院檢察署檢察官偵查起訴。
      理      由
一、前開上訴人即被告甲○○連續竊盜十四次之事實，迭據被告於警詢及歷次偵審中
    供承不諱，核與告訴人丁○○、庚○○、己○○、丑○○、戊○○、被害人子○○等八人（如附表所示）及東方福德壇管理人辰○○、證人黃正松等人，分別於
    警詢中之指訴及證述情節相符，並有被告供承為其所有供竊盜及預備供竊盜所用
    之破壞剪二支、起子四支、扳手六支、活動扳手一支、三角扳手一支、手套三雙
    等扣案可佐，復有贓物領據六紙、車輛竊盜車牌失竊資料個別查詢報表、查詢車
    輛認可資料表二紙、屏東縣警察局車輛協尋證明單、交易紀錄單各一紙、查獲現
    場暨竊盜現場照片二十二張等附卷足憑。是被告之上開自白與事實相符，事證明
    確，被告之犯行洵堪認定。
二、查被告意圖為自己不法之所有，自九十三年三月間某日起，至同年四月十五日止
    ，連續於附表所示之時間、地點、或持客觀上可供兇器使用之Ｔ字型扳手、十字
    型螺絲起子、破壞剪（以上均為鋼鐵製成之工具、堅硬尖銳，可隨時用以傷害人
    體）等工具，以附表所示之方法，竊取子○○等人之財物，共計十四次。被告於
    偵查中陳明，因找不到工作，始連續竊取他人財物十四次（偵查卷第十一頁）。
    參以被告供行竊及預備供行竊所用之工具，多達十四支（如上所載），又備手套
    、一個多月內行竊十四次，顯見係以竊取他人財物變賣，以所得供其生活費用之
    需，是被告係以竊盜為常業甚明。核被告以犯竊盜罪為常業，係犯刑法第三百二
    十二條之常業竊盜罪。附表編號九號所示竊盜部分，其毀損安全設備之鐵絲網部
    分行為，係屬加重竊盜行為之一部分，而常業竊盜罪包括普通竊盜及加重竊盜，
    故其毀損部分不另論罪。又查，被告有如事實欄所載之前科，受有期徒刑之執行
    完畢，此有臺灣高等法院被告全國前案紀錄表及台灣屏東地方法院檢察署刑案資
    料查註紀錄表各一紙在卷可按，茲於執行完畢後五年內再犯有期徒刑之常業竊盜
    罪，應依累犯規定加重其刑。
三、原審論處被告罪刑，固無不合，惟查，被告毀損鐵絲網部分，係屬常業竊盜之部
    分行為，原判決認係常業竊盜之方法行為，而依牽連犯規定，從一重之常業竊盜
    論處，尚有未洽。上訴意旨以量刑過重指摘原判決不當，雖無理由（按被告所犯
    常業竊盜罪，其法定刑為一年以上七年以下有期徒刑，被告為累犯，依法加重其
    刑後，量處有期徒刑二年八月，係屬低度之刑，尚無過重之嫌），但原判決既有
    可議，自應將之撤銷改判。爰審酌被告正值青壯之年，不思以勞力謀生，短期間
    內行竊十四次，嚴重危害社會秩序，造成被害人之財物及精神上損害，情節非輕
    ，姑念經警查獲附表編號一、二、十四號所示犯行後，自動向警方供出其他犯行
    ，態度尚好等一切情狀，仍如原審量處如主文所示之刑。扣案之破壞剪二支、起
    子四支、扳手六支、活動扳手一支、三角扳手一支及手套三雙，為被告所有，係
    供其竊盜所用及預備供竊盜所用之物，為被告所供明，爰依刑法第三十八條第一
    項第二款規定宣告沒收。
四、又查，被告有竊盜前科多次，已如上述，又於一個多月內行竊十四次，顯有犯罪
   習慣，又以犯竊盜罪為常業，被告先前多次受有期徒刑之執行，仍未能使其改過
    遷善，是僅獲有期徒刑之執行，不足以根絕其惡習，爰依竊盜犯贓物犯保安處分
    條例第三條第一項第一款、第二款、第五條第一項前段規定，併予宣告被告於刑
    之執行行前，令入勞動場所強制工作三年，以資矯正。被告雖請求勿宣告強制工
    作處分，然查，強制工作之立法目的，旨在對職業性犯罪，欠缺正確工作觀念，
    或無正常工作而犯罪者，強制其從事勞動，並學習一技之長及正確之謀生觀念，
    期使日後重返社會時，得以適應正常之社會生活，就被告人生旅途之長遠計，未
    嘗非正面之處分。且依竊盜犯贓物犯保安處分條例第五條、第六條規定，執行強
    制工作滿一年六個月，成績優良，執行機關認為無繼續執行之必要者，得檢具事
    證，報請檢察官聲請法院免予繼續執行。是強制工作之處分，旨在矯正被告之惡
    習，並非處被告以重刑，併予明。
據上論結，應依刑事訴訟法第三百六十九條第一項前段、第三百六十四條、第二百九
十九條第一項前段、刑法第三百二十二條、第四十七條、第三十八條第一項第二款、
竊盜犯贓物犯保安處分條例第三條第一項第一款，第二款，第四條、第五條第一項前
段，判決如主文。
本案經檢察官沈紹嘉到庭執行職務。
中    華    民    國     九十三     年       八       月     二十四     日
                              臺灣高等法院高雄分院刑事第一庭
                                  審判長法官  吳水木
                                        法官  趙文淵
                                        法官  洪慶鐘
右正本證明與原本無異。
如不服本判決應於收受本判決後十日內向本院提出上訴書狀，其未述上訴理由者，
並得於提起上訴後十日內向本院補提理由書狀（均須按他造當事人之人數附繕本)「
切勿逕送上級法院」。
                                      書記官  彭筱瑗
中    華    民    國     九十三     年       八       月     二十五     日
附錄：本判決論罪科刑法條：
刑法第三百二十二條
以犯竊盜罪為常業者，處一年以上七年以下有期徒刑。
 附  表 ：
┌──┬─────┬───────┬─────┬──────┬──────┬────────┬────┐
│編號│犯罪時間  │犯 罪 地 點   │被 害 人  │犯 罪 手 法 │犯 罪 工 具 │  竊 盜 物 品   │贓證物處│
│    │          │            │          │            │            │                │理情形  │
├──┼─────┼───────┼─────┼──────┼──────┼────────┼────┤
│ １ │九十三年三│屏東縣內埔鄉興│子○○    │以Ｔ字型扳手│Ｔ字型扳手一│車號ＹＫ－六二二│已領回。│
│    │月二十二日│南村善化路三十│          │撬開車門後，│支。        │九號自小客車一部│        │
│    │十四時許  │號前          │          │再破壞電門發│            │，價值新台幣（下│        │
│    │          │              │          │動竊取。    │            │同）約五萬元。  │        │
├──┼─────┼───────┼─────┼──────┼──────┼────────┼────┤
│ ２ │九十三年三│屏東縣內埔鄉美│丙○○    │以十字螺絲起│十字螺絲起子│號碼Ｓ八－四四二│已領回。│
│    │月二十四日│和村學人路上  │          │子拆卸後竊取│一支。      │○號之車牌二面。│        │
│    │晚上十一時│              │          │。          │            ││        │
│    │許        │              │          │            │            │                │        │
├──┼─────┼───────┼─────┼──────┼──────┼────────┼────┤
│ ３ │九十三年三│屏東縣內埔鄉上│東方福德壇│徒手。      │無          │白鐵金爐一個（價│已變賣，│
│    │月份上午八│樹村樹山路土地│（管理人涂│            │            │值約二千元）。  │得款新台│
│    │時許      │公廟（東方福德│庚興）    │            │            │                │幣（下同│
│    │          │壇）前        │          │            │            │                │）三佰三│
│    │          │              │          │            │            │                │十元。  │
├──┼─────┼───────┼─────┼──────┼──────┼────────┼────┤
│ ４ │九十三年三│屏東縣內埔鄉老│寅○○    │徒手。      │無          │鋁梯（銀色長八尺│已變賣（│
│    │月二十四日│埤村壽比路四四│          │    │            │）一支（價值約一│得款二佰│
│    │凌晨      │五號騎樓前    │          │            │            │千二佰元）。    │八十元）│
│    │          │              │          │            │            │                │。      │
├──┼─────┼───────┼─────┼──────┼──────┼────────┼────┤
│ ５ │九十三年三│屏東縣內埔鄉東│戊○○    │徒手。      │無          │白鐵製梯子一支及│已變賣（│
│    │月二十六日│寧村和寧路十一│          │            │            │鐵製窗架二個（價│得款一千│
│    │中午十二時│號後方        │          │            │            │值約五千元）。  │二百餘元│
│    │許        │              │          │            │            │                │）。    │
├──┼─────┼───────┼─────┼──────┼──────┼────────┼────┤
│ ６ │九十三年四│屏東縣內埔鄉東│丑○○    │徒手。      │無          │大貨車車輪鋼圈二│已變賣（│
│    │月初上午八│寧村勝利路四七│          │            │            │個（價值約四千元│得款八百│
│    │時許      │九號旁空地    │          │            │            │）。            │五十元）│
│    │          │              │          │            │            │                │。      │
├──┼─────┼───────┼─────┼──────┼──────┼────────┼────┤
│ ７ │九十三年四│屏東縣萬巒鄉佳│乙○○    │以自備破壞剪│破壞剪一支。│白鐵水塔一個（價│鋁梯變賣│
│    │月四日下午│佐村佳佐段一九│          │破壞鐵絲網圍│            │值約三千五百元）│（得款九│
│    │十七時許  │七號地段檳榔園│          │籬之大鎖後，│            │及鋁梯一支（價值│百五十元│
│    │          │工寮          │          │進入竊取。  │            │一千二佰元）。  │），尋回│
│    │          │              │          │            │            │                │白鐵水塔│
│    │          │              │          │            │            │  │一個，被│
│    │          │              │          │            │            │                │害人已領│
│    │          │              │          │            │            │                │回。    │
├──┼─────┼───────┼─────┼──────┼──────┼────────┼────┤
│ ８ │九十三年四│屏東縣麟洛鄉麟│壬○○    │趁人不在及門│無          │白鐵製養豬飼料槽│已變賣（│
│    │月九日十三│蹄村中山路開明│          │未上鎖，徒手│            │三個（價值約九千│得款一千│
│    │時許      │巷十五號豬舍內│          │進入竊取。  │            │元）。          │餘元）。│
├──┼─────┼───────┼─────┼──────┼──────┼────────┼────┤
│ ９ │九十三年四│屏東縣內埔鄉東│己○○    │以自備破壞剪│破壞剪一支。│白鐵水塔一個（價│已變賣（│
│    │月十二日上│片村西銀巷（東│          │破壞鐵絲網後│            │值約二千元）。  │得款四百│
│    │午七時許  │勢段一五六號之│          │，進入竊取。│            │                │五十元）│
│    │          │六地段）檳榔園│          │            │            │                │。      │
│    │          │工寮          │          │            │            │                │        │
├──┼─────┼───────┼─────┼──────┼──────┼────────┼────┤
│ １０ │九十三年四│屏東縣內埔鄉老│辛○○    │趁人不在及門│無          │鋁梯（銀色長五尺│已變賣（│
│    │月十四日上│埤村壽比路五八│          │未關閉，徒手│            │）一支（價值約一│得款二百│
│    │午九時許  │一號內        │          │進入竊取。  │            │千元）。        │八十元）│
├──┼─────┼───────┼─────┼──────┼──────┼────────┼────┤
│  │九十三年四│屏東縣內埔鄉建│癸○○    │趁人不在及門│無          │養豬飼料槽一個（│已領回（│
│    │月十四日十│興村河南巷一二│          │未上鎖，徒手│            │價值約一千元）。│曾變賣得│
│    │四時許│七號豬舍內    │          │進入竊取。  │            │                │款四百三│
│    │          │              │          │            │            │                │十元）。│
├──┼─────┼───────┼─────┼──────┼──────┼────────┼────┤
│  │九十三年四│屏東縣內埔鄉龍│庚○○    │徒手。      │無          │白鐵製魚盤二面（│已領回（│
│    │月十四日十│潭村中勝路三六│          │            │            │價值約七千元）。│曾變賣得│
│    │七時許    │六號旁空地    │          │            │            │                │款三百三│
│    │          │              │          │            │            │                │十元）。│
├──┼─────┼───────┼─────┼──────┼──────┼────────┼────┤
│  │九十三年四│屏東縣內埔鄉東│卯○○    │以自備破壞剪│破壞剪一支。│白鐵製圓型自動餵│已變賣（│
│    │月十四日約│勢村新生路旁豬│          │破壞鐵絲網後│            │豬槽四個（價值約│得款一千│
│    │中午時    │舍            │          │，進入竊取。│            │一萬六千元）。  │三百元）│
│    │          │              │          │            │            │                │。      │
├──┼─────┼───────┼─────┼──────┼──────┼────────┼────┤
│  │九十三年四│屏東縣內埔鄉大│丁○○    │徒手。      │無          │白鐵水塔桶一個（│已領回。│
│    │月十五日上│新村大新路十二│          │            │            │價值約二千元）。│        │
│    │午九時許  │號前空地      │          │            │            │                │        │
└──┴─────┴───────┴─────┴──────┴──────┴────────┴────┘
                                                                        Ｆ
